臺灣宜蘭地方法院宣示判決筆錄　　　　　 100年度訴字第17號
公　訴　人　台灣宜蘭地方法院檢察署檢察官
被　　　告　蕭南山
指定辯護人　本院公設辯護人黃之中
上列被告因違反毒品危害防制條例案件（起訴案號：99年度毒偵
字第787號），於中華民國100年3月7日下午5時許，在本院第3法
庭宣示判決，出席職員如下：
　　　　　法　官　王耀興
　　　　　書記官　林家妮
　　　　　通　譯　林政男
法官起立朗讀判決主文、犯罪事實要旨、處罰條文、附記事項，
及告以上訴限制、期間並提出上訴狀之法院，且諭知記載其內容
：
一、主  文：
    蕭南山施用第一級毒品，處有期徒刑壹年。扣案海洛因（驗
    餘淨重零點零壹肆肆公克）、甲基安非他命（驗餘淨重零點
    壹捌貳捌公克）、包裝海洛因及甲基安非他命用之空袋貳只
    均沒收銷燬之，提撥杓貳支、吸食器壹組均沒收。
二、犯罪事實要旨：
  (一)蕭南山於民國88年間因施用毒品案件，經本院以88年度毒聲
    字第756號裁定送勒戒處所觀察、勒戒，認無繼續施用之傾
    向，於民國88年11月11日執行完畢釋放出所，並經台灣宜蘭
    地方法院檢察署檢察官以88年度毒偵緝字第71號、88年度毒
    偵字370 號為不起訴處分確定；於89年間復因施用毒品案件
    ，經本院以89年度毒聲字第458 號裁定送勒戒處所觀察、勒
    戒，認無繼續施用之傾向，於89年8月2日執行完畢釋放出所
    ，並經台灣宜蘭地方法院檢察署檢察官以89年度毒偵緝字第
    248號、第249號為不起訴處分確定；於89年間又因施用毒品
    案件，經本院以89年度毒聲字第1107號裁定令入戒治處所施
    以強制戒治，嗣經本院以90年度毒聲字第528 號裁定停止強
    制戒治並交付保護管束，而於90年8月7日停止戒治出所，惟
    於交付保護管束期間，有違反保護管束應遵守事項情節重大
    之情事，而經本院以90年度毒聲字第755 號裁定撤銷停止戒
    治，於91年8 月17日強制戒治期滿，並經本院89年度訴字第
    349 號刑事判決判處有期徒刑10月、8月，應執行有期徒刑1
    年3 月確定；於90年間另因施用毒品案件，經本院以90年度
    易字645號刑事判決判處有期徒刑8月，上訴後經台灣高等法
    院91上易字第688號刑事判決撤銷原判決，判處有期徒刑10
    月確定；於91年間再因施用毒品案件，經本院91年度訴字第
    48號刑事判決判處有期徒刑1 年確定，並與前開台灣高等法
    院91上易字第688號刑事判決經本院以92年度聲字第231號裁
    定定應執行刑有期徒刑1年8月；於93年間復因違反槍砲彈藥
    刀械管制條例案件，經台灣高等法院以93年度重上更(三)字第
    127號刑事判決判處有刑徒刑1年10月確定；於94年間又因施
    用毒品案件，經本院94年度訴字第149 號刑事判決判處有期
    徒刑1年、8月，應執行有期徒刑1年6月確定；於95年間另因
    違反槍砲彈藥刀械管制條例案件，經台灣高等法院95年度更
    (一)字第266 號刑事判決判處有期徒刑3年4月確定，並與前開
    94年度訴字第149號刑事案件中有期徒刑1 年、8月，經台灣
    高等法院以96年度聲減字第4496號裁定減刑後定應執行刑有
    期徒刑2年4月。上開有期徒刑1年3月、1年8月、1年10月、2
    年4月接續執行後，於98年4月22日假釋出監並付保護管束，
    於假釋期間，又因施用毒品案件，經撤銷前揭假釋，並經本
    院98年度易字第588號刑事判決判處有期徒刑6月確定；99年
    間復因施用毒品案件，經本院99年度訴字第184 號刑事判決
    判處有期徒刑1年2月確定，並與前揭殘刑接續執行，尚未執
    行完畢。
  (二)詎仍未戒除毒癮，明知海洛因及甲基安非他命分別為毒品危
    害防制條例第2條第2項第1款、第2款所規定之第一級及第二
    級毒品，不得施用、持有，仍於前受觀察、勒戒執行完畢釋
    放後5 年內已再犯施用毒品罪後，基於施用第一級及第二級
    毒品之犯意，於99年10月5 日20時許，在宜蘭縣羅東鎮東光
    國中附近公園旁車內，以將海洛因及甲基安非他命同時置入
    玻璃球內以火燒烤施用其霧化煙氣之方式，同時施用海洛因
    及甲基安非他命1次，嗣於99年10月6日1時50分許，在宜蘭
    縣羅東鎮○○路41號地下室因通緝而為警緝獲，並扣得海洛
    因1包（毛重0.215公克，淨重0.015公克，驗後餘淨重
    0.0144 公克）、甲基安非他命1包（毛重0.414公克，淨重
    0.183公克，驗後餘淨重0.1828公克）、提撥杓2支、吸食器
    1組，經警將其帶返回警局後進行採尿送驗後，呈嗎啡及甲
    基安非他命陽性反應而查悉上情。
三、處罰條文：毒品危害防制條例第10條第1項、第2項、第18條
    第1項前段，刑法第11條前段、第55條、第38條第1項第2款
    。
四、協商判決除有刑事訴訟法第455條之4第1項第1款於本訊問程
    序終結前，被告撤銷協商合意或檢察官撤回協商聲請者；第
    2款被告協商之意思非出於自由意志者；第4款被告所犯之罪
    非第455條之2第1項所定得以聲請協商判決者；第6款被告有
    其他較重之裁判上一罪之犯罪事實者；第7款法院認應諭知
    免刑或免訴、不受理者情形之一，及違反同條第2項「法院
    應於協商合意範圍內為判決；法院為協商判決所科之刑，以
    宣告緩刑或2年以下有期徒刑、拘役或罰金為限」之規定者
    外，不得上訴。
五、如有前項得上訴之情形者，得自收受判決送達之日起10日內
    ，向本院提出上訴書狀，上訴於第二審法院。
六、本案經檢察官張立言到庭執行職務。
中    華    民    國   100    年    3     月     7    日
                  台灣宜蘭地方法院刑事第二庭
                            書記官  林家妮
                            法  官  王耀興
以上正本證明與原本無異。
                            書記官  林家妮
中    華    民    國   100    年    3     月    8     日
附錄本案論罪科刑法條全文：
毒品危害防制條例第10條
施用第一級毒品者，處 6 月以上 5 年以下有期徒刑。
施用第二級毒品者，處 3 年以下有期徒刑。